【裁判字號】    98,審訴,4532
【裁判日期】    990112
【裁判案由】    毒品危害防制條例
【裁判全文】
臺灣高雄地方法院刑事判決           98年度審訴字第4532號
公  訴  人  臺灣高雄地方法院檢察署檢察官
被      告  甲○○
上列被告因毒品危害防制條例案件，經檢察官提起公訴（98年度
毒偵字第5713號），嗣因被告就被訴事實均為有罪之陳述，經本
院告知簡式審判程序之旨，並聽取公訴人及被告之意見後，合議
庭裁定由受命法官獨任依簡式審判程序審理，判決如下：
    主  文
甲○○施用第一級毒品，累犯，處有期徒刑柒月，扣案之第一級
毒品海洛因柒包（合計淨重陸點陸柒公克、空包裝總重壹點陸捌
公克），沒收銷燬之。又施用第二級毒品，累犯，處有期徒刑肆
月。應執行有期徒刑拾月，扣案之第一級毒品海洛因柒包（合計
淨重陸點陸柒公克、空包裝總重壹點陸捌公克），沒收銷燬之。
    事  實
一、甲○○前於民國96年間，因施用毒品案件，經本院以96年度
    毒聲字第226號裁定送勒戒處所施以觀察、勒戒後，因認有
    繼續施用毒品之傾向，再經本院以96年度毒聲字第855號裁
    定令入戒治處所施以強制戒治，於97年3月26日執行完畢釋
    放，由臺灣高雄地方法院檢察署檢察官以97年度戒毒偵字第
    169號為不起訴處分確定。復於95年間，因竊盜案件，經本
    院以96年度易字第265 號判處有期徒刑5 月，嗣經裁定減刑
    為有期徒刑2 月又15日確定，於97年6 月14日縮短刑期執行
    完畢。詎甲○○不知悔改，竟分別基於施用第一級毒品海洛
    因及施用第二級毒品甲基安非他命之犯意，於98年8 月18
    日下午，在高雄市○○區○○路59-2號4 樓，將海洛因摻入
    香煙點燃吸食煙霧之方式，施用第一級毒品海洛因1 次後；
    又於同年8 月20日上午6 時許，在同一地點，以玻璃球燒烤
    吸食煙霧之方式，施用第二級毒品甲基安非他命1 次。嗣於
    同年8 月20日17時40分許，在高雄市○○區○○路59之2 號
    ，為警搜索查獲，並當場扣得第一級毒品海洛因7 包（合計
    淨重6.6 7 公克、空包裝總重1.68公克）及白色粉末袋1 包
    ，並徵得其同意採尿送驗，結果呈安非他命、甲基安非他命
    陽性反應，始悉上情。
二、案經高雄市政府警察局移請臺灣高雄地方法院檢察署檢察官
    偵查起訴。
    理  由
一、本件被告甲○○所犯均係死刑、無期徒刑、最輕本刑為3 年
    以上有期徒刑以外之罪，其於準備程序就前揭被訴事實為有
    罪之陳述，經受命法官告知簡式審判程序之旨，並聽取其與
    公訴人之意見後，本院認無不得或不宜改依簡式審判程序進
    行之處，爰依刑事訴訟法第273 條之1 第1 項規定，裁定本
    件由受命法官獨任進行簡式審判程序，合先敘明。
二、上揭施用第一級毒品之事實，已據被告甲○○於本院審理中
    坦承不諱，並有扣案之第一級毒品海洛因7 包存卷供佐，且
    其於查獲時為警所採驗之尿液，經送往高雄市立凱旋醫院以
    GC /MS方法（氣相層析/ 質譜儀法）檢驗，結果確呈第二級
    毒品甲基安非他命代謝後之安非他命、甲基安非他命等陽性
    反應，此有高雄市立凱旋醫院98年9 月3 日濫用藥物尿液檢
    驗報告、毒品案件尿液編號真實姓名對照表（編號L00-0000
    00）各1 份附卷可稽；另扣案之白色粉末7 包，均係第一級
    毒品海洛因（合計淨重陸點陸柒公克、空包裝總重壹點陸捌
    公克），此亦有法務部調查局濫用藥物實驗室98年9 月21日
    鑑定書在卷可參，足認被告上開自白核與事證相符，自得為
    認定被告犯罪之依據。是以，被告施用第一級毒品之犯行堪
    以認定。再被告前因施用毒品案件，經本院以96年度毒聲字
    第226 號裁定送勒戒處所施以觀察、勒戒後，因認有繼續施
    用毒品之傾向，再經本院以96年度毒聲字第855 號裁定令入
    戒治處所施以強制戒治，於97年3 月26日執行完畢釋放乙節
    ，有臺灣高等法院被告前案紀錄表1 份附卷可參。是以，被
    告於觀察、勒戒及強制戒治執行完畢釋放後，5 年內再犯本
    件施用毒品犯行之事證明確，其犯行洵堪認定，應依法論科
    。
三、核被告所為，係犯毒品危害防制條例第10條第1項施用第一
    級毒品罪及同條第2項施用第二級毒品罪。其施用第一級毒
    品海洛因與第二級毒品甲基安非他命前分別持有海洛因、甲
    基安非他命之低度行為，應為施用之高度行為所吸收，均不
    另論罪。又被告所犯前揭2罪犯意各別，且行為互殊，觸犯
    構成要件相異之罪名，應予分論併罰。被告於95年間，因竊
    盜案件，經本院以96年度易字第265 號判處有期徒刑5 月，
    嗣經裁定減刑為有期徒刑2 月又15日確定，於97年6 月14
    日縮短刑期執行完畢，有前開前案紀錄表可按，其於有期徒
    刑執行完畢後，5 年以內故意再犯本件法定刑為有期徒刑以
    上之罪，應依刑法第47條第1 項論以累犯，並加重其刑。爰
    審酌被告前因施用毒品案件，經觀察、勒戒及強制戒治執行
    完畢釋放後，竟再為本件犯行，足見其戒絕毒癮之意志不堅
    ，未能體悟施用毒品對自己、家人造成之傷害及社會之負擔
    ，自屬可議；惟念及被告犯後坦承犯行，且施用毒品乃屬對
    其自身健康之戕害行為，對社會所造成之損害尚非直接，及
    被告之生活狀況、品行、智識程度等一切情狀，分別量處如
    主文所示之刑，並定其應執行之刑，以資懲儆。
四、沒收部分：
    末按查獲之第一、二級毒品及專供製造或施用第一、二級毒
    品之器具，不問屬於犯人與否，均沒收銷燬之，毒品危害防
    制條例第18條第1 項前段定有明文。查扣案之白色粉末7 包
    ，經鑑定結果確係第一級毒品海洛因，業如上述，而包裝袋
    與其上殘留之毒品，已難以分析剝離，從而不問屬於犯人與
    否，爰依上開規定宣告沒收銷燬之。至於鑑驗所耗損之毒品
    ，既已滅失，自無庸宣告沒收銷燬。另扣案之白色粉末袋1
    包，經鑑定結果並非海洛因，此亦有法務部調查局濫用藥物
    實驗室98年9 月21日鑑定書在卷可參，爰不予宣告沒收，附
    此敘明。
據上論斷，應依刑事訴訟法第273條之1第1項、第299條第1項前
段，毒品危害防制條例第10條第1項、第2項、第18條第1項前段
，刑法第11條、第47條第1項、第51條第5款，判決如主文。
本案經檢察官杜妍慧到庭執行職務。
中    華    民    國    99    年    1    月    12    日
                  刑事第十庭    法  官  李代昌
以上正本證明與原本無異。
如不服本判決應於收受本判決後10日內向本院提出上訴書狀，並
應敘述具體理由，如未敘述上訴理由者，應於上訴期間屆滿後20
日內補提理由書狀於本院（均須按他造當事人之人數附繕本）「
切勿逕送上級法院」。
中    華    民    國    99    年    1    月    12    日
                                書記官  黃振祐
附錄本判決論罪之法條：
毒品危害防制條例第10條
施用第一級毒品者，處6月以上5年以下有期徒刑。
施用第二級毒品者，處3年以下有期徒刑。

司法院資訊處製作；財團法人民間司法改革基金會備份。
